【裁判字號】    98,易,290
【裁判日期】    980227
【裁判案由】    傷害
【裁判全文】
臺灣臺南地方法院刑事判決               98年度易字第290號
聲  請  人  臺灣臺南地方法院檢察署檢察官
被      告  甲○○○
上列被告因傷害案件，經檢察官聲請簡易判決處刑（98年度偵字
第1295號），本院認為不應以簡易判決處刑，改依通常程序審理
，判決如下：
    主  文
本件公訴不受理。
    理  由
一、聲請簡易判決處刑意旨略以：被告甲○○○與告訴人乙○○
    均係在臺南縣六甲鄉赤山巖金爐旁擺設攤位之攤販。被告於
    民國97年8月23日下午4時許，在上開擺攤處，因攤位擺設而
    與告訴人起爭執，詎竟基於傷害他人身體及毀損他人物品之
    犯意，將告訴人攤位之商品及桌子拋置地面（毀損部分另為
    不起訴處分），並徒手毆打告訴人，致告訴人受有頭部外傷
    併顏面擦傷及挫傷、腹壁挫傷、左手背淺撕裂傷、右手肘擦
    傷、右膝擦傷、左足底挫傷之傷害。因認被告涉有刑法第27
    7條第1項之傷害罪嫌等語。
二、按檢察官聲請以簡易判決處刑之案件，經法院認為有第 451
    條之1第4項但書之情形者，應適用通常程序審判之；又告訴
    經撤回者，應諭知不受理之判決，並得不經言詞辯論為之，
    刑事訴訟法第452條、第303條第3款、第307條分別定有明文
    。第按告訴乃論之刑事事件於偵查中或第一審法院辯論終結
    前，調解成立，並於調解書上記載當事人同意撤回意旨，經
    法院核定者，視為於調解成立時撤回告訴或自訴，鄉鎮市調
    解條例第28條第2項亦有明文規定。
三、查本件告訴人乙○○告訴被告傷害案件，聲請簡易判決處刑
    意旨，聲請簡易判決處刑意旨認係觸犯刑法第277條第1項之
    傷害罪，依同法第 287條前段之規定，須告訴乃論。茲因被
    告與告訴人業已於民國98年 1月22日在臺南縣六甲鄉調解委
    員會成立調解，且該調解書記載：「雙方同意拋棄本事件民
    事其餘請求權及刑事告訴，對造人（即告訴人）並撤回臺灣
    臺南地方法院檢察署97年度交查字第2345號」，而上開調解
    書業經本院柳營簡易庭依法於98年 2月10日准予核定在案，
    此業據本院依職權調取本院柳營簡易庭98年度營核字第 212
    號全卷查明屬實，則上開調解書既已載明撤回告訴之旨，且
    該調解亦經本院依法核定，揆諸前揭鄉鎮市調解條例之規定
    ，本件告訴人視為於調解成立之日即98年 1月22日撤回告訴
    。揆諸前揭說明，本件既不得以簡易判決處刑，爰改依通常
    程序審理，並不經言詞辯論，逕為諭知不受理之判決。
據上論斷，應依刑事訴訟法第452條、第303條第3款、第307條，
判決如主文。
中    華    民    國    98    年    2     月    27    日
                  刑事第十四庭  法  官  周紹武
以上正本證明與原本無異
如不服本判決應於收受本判後10日內向本院提出上訴書狀，並應
敘述具體理由。其未敘述上訴理由者，應於上訴期間屆滿後20日
內向本院補提理由書狀（均須按他造當事人之人數附繕本）「切
勿逕送上級法院」。
                                書記官  徐晨芳
中    華    民    國    98    年    3     月    3     日


司法院資訊處製作；財團法人民間司法改革基金會備份。
